臺灣雲林地方法院刑事判決
110年度交易字第178號
公  訴  人  臺灣雲林地方檢察署檢察官
被      告  吳慶文


上列被告因過失傷害案件，經檢察官提起公訴（110年度偵字第3
4號），被告於準備程序中就被訴事實為有罪之陳述，經告知簡
式審判程序之旨，並聽取當事人之意見後，本院裁定改依簡式審
判程序審理，茲判決如下：
    主    文
吳慶文犯過失傷害致人重傷罪，處有期徒刑柒月。
    事    實
一、吳慶文於民國109年6月23日7時許，駕駛車牌號碼000-00號
    營業貨運曳引車並附掛車牌號碼00-00砂石專用車（下稱甲
    車），沿雲林縣土庫鎮聯美路由南往北方向行駛，行經該路
    段新聯美70電桿前時，欲右轉進入聯美橋右側橋下引道而右
    偏行駛時，本應注意車前狀況及兩車並行之間隔，並隨時採
    取必要之安全措施，且依當時天候晴、日間有自然光線、柏
    油路面乾燥、無缺陷、無障礙物、視距良好，並無不能注意
    之情形，適林邱麗花無照騎乘車牌號碼000-000號普通重型
    機車沿同向同車道行駛在右，吳慶文竟疏未注意右側車輛行
    駛動態，並保持適當間距，即貿然右偏行駛，致吳慶文駕駛
    甲車撞擊林邱麗花騎乘之機車，林邱麗花因而人車倒地，受
    有顏面骨折多處損傷、脾臟撕裂傷、腦瀰漫性急性蜘蛛網膜
    下腔出血、左側第5至8根肋骨骨折及血胸，經送往佛教慈濟
    醫療財團法人大林慈濟醫院（下稱大林慈濟醫院）施以緊急
    剖腹脾臟切除術，仍罹有腦梗塞、失智症伴有行為障礙、左
    側肢體偏癱無力，需24小時專人照護之重傷害。嗣吳慶文於
    肇事後，留在現場並於員警到場處理時，當場承認為肇事者
    ，而自願接受裁判。
二、案經臺灣雲林地方檢察署（下稱雲林地檢署）檢察官指定林
    邱麗花之子林志銘代行告訴暨雲林縣警察局虎尾分局報告雲
    林地檢署偵查起訴。
    理    由
壹、程序部分：
    本案被告吳慶文所犯係死刑、無期徒刑、最輕本刑為3年以
    上有期徒刑或高等法院管轄第一審之案件以外之罪，其於準
    備程序中就被訴事實為有罪之陳述，經告知簡式審判程序之
    旨，並聽取其與公訴人之意見後，依刑事訴訟法第273條之1
    規定，經裁定由法官進行簡式審判程序審理；且依刑事訴訟
    法第273條之2及第159條第2項之規定，不適用傳聞法則有關
    限制證據能力之相關規定，合先敘明。
貳、實體部分：
一、認定犯罪事實所憑之證據及理由：
  ㈠上開犯罪事實，業據被告於警詢、偵查及本院審理中坦承不
    諱，核與證人即代行告訴人林志銘於警詢及偵訊中之證述情
    節相符，並有大林慈濟醫院診字第Z000000000號、第Z00000
    0000號、第Z000000000號醫療診斷證明書、道路交通事故現
    場圖、調查報告表㈠㈡各1份、車損及現場照片18紙、車輛詳
    細資料報表1紙、證號查詢機車駕駛人資料、被告駕照、行
    照影本、本院109年度監宣字第369號裁定各1份在卷可稽（
    警卷第8頁、第9頁、第29頁、第39頁、第41頁、第43頁、第
    47頁至第63頁、第67頁至第71頁、本院卷第25頁至第29頁）
    ，足認被告之自白與事實相符，可以採信。
  ㈡按汽車行駛時，駕駛人應注意車前狀況及兩車併行之間隔，
    並隨時採取必要之安全措施，道路交通安全規則第94條第3 
    項定有明文。依本件案發時天候晴、日間有自然光線、柏油
    路面乾燥、無缺陷、無障礙物、視距良好，此有前揭道路交
    通事故調查報告表㈠在卷可參，並無不能注意之情事，被告
    駕駛車輛行駛欲右轉進入上開引道，而右偏行駛時，未注意
    在同一車道內併行在其右側之林邱麗花騎乘之機車，並與之
    保持適當間距，其駕駛行為自有過失，且其上開過失行為並
    致林邱麗花受有上揭傷勢，其間有相當因果關係，甚屬明確
    。
  ㈢綜上，本件事證明確，被告犯行堪予認定，應依法論科。
二、論罪科刑之理由：
  ㈠核被告所為，係犯刑法第284條後段之過失傷害致人重傷罪。
　㈡被告於肇事後，留在現場並於員警到場處理時，當場承認為
    肇事者，而自願接受裁判，有上開道路交通事故調查報告表
    ㈡存卷可參，已符合自首要件，爰依刑法第62條前段規定，
    減輕其刑。
　㈢爰以行為人之責任為基礎，審酌被告駕駛之車輛為營業貨運
    曳引車並附掛砂石專用車，竟疏未確實遵守道路交通規則，
    輕忽行車安全，導致本件交通事故發生，並致被害人受有上
    開重傷害，而致終生失能、需賴專人照顧，被告犯罪所生損
    害著實非輕；惟念被告犯罪後坦承認罪，因賠償金額無法達
    成共識，致迄今未能與代行告訴人調解成立，然汽車強制險
    理賠部分已經代行告訴人領取（見本院卷第103頁），另考
    量被告應就本件事故發生負全責，被害人無肇事責任，兼衡
    被告無前科之素行，有臺灣高等法院被告前案紀錄表在卷可
    稽（見本院卷第5頁），暨被告於審理時自陳之智識程度、
    受雇於聚上汽車通運有限公司擔任司機，月收入約新臺幣3
    、4萬元、家庭經濟狀況尚可（見本院卷第109頁、第110頁
    ）等一切情狀，量處如主文所示之刑。
據上論斷，依刑事訴訟法第273條之1第1項、第299條第1項前段
，刑法第284條後段、第62條前段，刑法施行法第1條之1第1項判
決如主文。
本案經檢察官黃煥軒提起公訴，檢察官蔡少勳、林豐正到庭執行
職務。
中　　華　　民　　國　　110 　年　　11　　月　　24　　日
                  刑事第二庭  法  官  簡鈺昕
以上正本證明與原本無異。 　　　　　　　　　
如不服本判決應於收受判決後20日內向本院提出上訴書狀，並應
敘述具體理由；其未敘述上訴理由者，應於上訴期間屆滿後20日
內向本院補提理由書（均須按他造當事人之人數附繕本）。「切
勿逕送上級法院」。
                             書記官  林芳宜
中　　華　　民　　國　　110 　年　　11　　月　　24　　日
附錄本案論罪科刑法條全文：
中華民國刑法第284條
因過失傷害人者，處1年以下有期徒刑、拘役或10萬元以下罰金
；致重傷者，處3年以下有期徒刑、拘役或30萬元以下罰金。